【裁判字號】    96,易,3823
【裁判日期】    970125
【裁判案由】    竊盜
【裁判全文】
臺灣板橋地方法院刑事判決              96年度易字第3823號
公  訴  人  臺灣板橋地方法院檢察署檢察官
被      告  甲○○
上列被告因竊盜案件，經檢察官提起公訴（96年度偵字第25880
號），被告於本院準備程序進行中就被訴事實為有罪之陳述，並
聽取當事人之意見後，經本院裁定進行簡式審判程序，並判決如
下：
    主  文
甲○○所犯如附表編號一至編號六所示之竊盜罪，均累犯，各處
如附表編號一至編號六所示之刑。應執行有期徒刑壹年肆月。
    事  實
一、甲○○前因竊盜案件，經臺灣臺南地方法院於95年8 月31日
    以95年度易字第880 號判處有期徒刑1 年5 月，於95年9 月
    25日確定；另其於95年4 月逤犯竊盜罪，經臺灣臺北地方法
    院於95年5 月22日以95年度簡字第1464號判處拘役40日，如
    易科罰金以3 百元折算1 日，於95年6 月19日確定，上開二
    罪嗣經減刑裁定，各經減為有期徒刑8 月15日、拘役20日確
    定，並接續執行，甫於民國96年8 月4 日縮刑期滿執行完畢
    。詎其猶不知悔改，復基於意圖為自己不法所有之竊盜犯意
    ，於如附表編號一至編號六所示之時間、地點及竊盜方式，
    徒手竊得如附表編號一至編號六所示乙○○等人之物得手後
    離去。嗣乙○○發覺遭竊後報警處理，經調閱監視錄影畫面
    ，始循線查獲上情。
二、案經乙○○臺北縣政府警察局板橋分局報請臺灣板橋地方法
    院檢察署檢察官偵查起訴。
    理  由
一、上開事實，業據被告於偵查與本院準備程序及審理時供承不
    諱，核與告訴人乙○○於警詢中指訴失竊情節及被害人余建
    彥、吳承翰、王明雄、張乃仁等人於警詢中指述失竊情節互
    核相符，此外並有扣押物品目錄表、贓物保管認領單、監視
    錄影畫面照片4 張、失竊物品照片等各在卷可稽（偵查卷第
    20頁至第28頁、第34頁至第40頁、第62頁、68頁、76頁、82
    頁、86頁）。綜上調查，本件事證明確，被告竊盜犯行應堪
    認定。
二、核被告就所犯如附表編號一至編號六所示之行為，均係犯刑
    法第320 條第1 項之竊盜罪。查被告有如事實欄第一段所載
    犯罪科刑執行前科，有臺灣高等法院被告前案紀錄表一紙在
    卷足憑，其於受徒刑執行完畢後，5 年內故意再犯本件有期
    徒刑以上之上開六罪，均應依刑法第47條第1 項規定論以累
    犯，並加重其刑。查被告所犯如附表所示6 次竊盜犯行，其
    犯罪時間及地點均不相同，被害人互異，顯然犯意各別，應
    予分論併罰。爰審酌被告甫因執行竊盜案件完畢出監，仍不
    思悔悟，改過向上，竟隨機竊取他人停放路旁車輛內之財物
    ，足見其全然蔑視國家法令、亦缺乏對他人財產權之尊重，
    兼衡其犯罪之動機、目的、犯罪之方式與竊取之財物價值及
    被告犯後已坦承犯行，態度良好等一切情狀，分別就被告所
    犯如附表所示6 次竊盜犯行各量處如附表編號一至編號六所
    示之刑，並定其應執行之刑，以示懲儆。
據上論斷，應依刑事訴訟法第299條第1項前段、第273條之1第1
項、第284 條之1 、刑法第320 條第1 項、第47條第1 項、第51
條第5 款，判決如主文。
本案經檢察官連思藩到庭執行職務。
中    華    民    國    97    年    1     月    25    日
                    刑事第二庭  法  官 陳坤地
上列正本證明與原本無異。
如不服本判決，應於送達後十日內敘明上訴理由，向本院提出上
訴狀。
                                書記官 林壯隆
中    華    民    國    97    年    1     月    28    日
┌──┬─────┬───────┬───────────┬──────┐
│編號│ 犯罪時間 │   行竊地點   │行竊方式及竊盜所得財物│罪名暨宣告刑│
├──┼─────┼───────┼───────────┼──────┤
│ 一 │96年8月6日│臺南市成功大學│徒手開啟被害人楊玉花停│竊盜，累犯，│
│    │某時      │附近          │放該處之SR8-951號機車 │處有期徒刑參│
│    │          │              │置物廂後，竊取放置在內│月          │
│    │          │              │之黑色皮包1個（內含機 │            │
│    │          │              │車檢驗通知單1張）。   │            │
├──┼─────┼───────┼───────────┼──────┤
│ 二 │96年10月18│臺北縣板橋市北│徒手開啟被害人余建彥停│竊盜，累犯，│
│    │日21時許  │門街前        │放該處之LQ3-310號機車 │處有期徒刑參│
│    │          │              │置物廂後，竊取放置在內│月          │
│    │          │              │之行動電話手機1支、MP3│            │
│    │          │              │撥放器1台（價值共計台 │            │
│    │          │              │幣6400元）。          │            │
├──┼─────┼───────┼───────────┼──────┤
│ 三 │96年10月22│臺北縣板橋市府│徒手開啟被害人吳承翰停│竊盜，累犯，│
│    │日某時許  │中路127號「   │放該處之K3K-280號機車 │處有期徒刑參│
│    │          │7-11便利商店」│置物廂後，竊取放置在內│月          │
│    │          │前            │之黑色皮夾1個（內含身 │            │
│    │          │              │分證、汽機車駕駛執照2 │            │
│    │          │              │張、中華民國技術證1張 │            │
│    │          │              │、信用卡及金融卡等物）│            │
│    │          │              │。                    │            │
├──┼─────┼───────┼───────────┼──────┤
│ 四 │96年10月23│臺北縣板橋市府│見被害人乙○○停放該處│竊盜，累犯，│
│    │日13時40分│中路118號前   │之2W-032號貨車駕駛座車│處有期徒刑參│
│    │許        │              │窗未關，徒手伸入車內竊│月          │
│    │          │              │取置於駕駛座上之藍色霹│            │
│    │          │              │靂腰包1個（內含現金1萬│            │
│    │          │              │3608元）。            │            │
├──┼─────┼───────┼───────────┼──────┤
│ 五 │96年10月23│臺北縣板橋市府│徒手開啟被害人王明雄停│竊盜，累犯，│
│    │日某時    │中路、文昌街口│放該處機車之置物廂，竊│處有期徒刑參│
│    │          │「7-11便利商店│取放置在內之咖啡色皮夾│月          │
│    │          │」前          │1個（內含身分證、汽車 │            │
│    │          │              │駕駛執照、機車行照、身│            │
│    │          │              │心障礙證各1 張等物）。│            │
├──┼─────┼───────┼───────────┼──────┤
│ 六 │96年10月24│臺北縣板橋市館│趁被害人張乃仁停放腳踏│竊盜，累犯，│
│    │日某時    │前西路158號林 │車於該處離開之際，徒手│處有期徒刑參│
│    │          │園電影院前    │竊取置於腳踏車前置物籃│月          │
│    │          │              │內之黑色BIGSTAR收音機1│            │
│    │          │              │台（價值約3,000元）及 │            │
│    │          │              │藍格子手提袋1個（內含2│            │
│    │          │              │本漫畫書及電話帳單）。│            │
└──┴─────┴───────┴───────────┴──────┘


司法院資訊處製作；財團法人民間司法改革基金會備份。
